# 关于今年为职工发放住房、交通补贴的列支问题？

提问人：Accountlxy 时间：2010-02-20 13:22:22
根据 国税函（ 2009 ） 3 号文件规定： 三、关于职工福利费扣除问题? 　　《实施条例》第四十条规定的企业职工福利费，包括以下内容：? 　　（一）尚未实行分离办社会职能的企业，其内设福利部门所发生的设备、设施和人员费用，包括职工食堂、职工浴室、理发室、医务所、托儿所、疗养院等集体福利部门的设备、设施及维修保养费用和福利部门工作人员的工资薪金、社会保险费、住房公积金、劳务费等。? 　　（二）为职工卫生保健、生活、住房、交通等所发放的各项补贴和非货币性福利，包括企业向职工发放的因公外地就医费用、未实行医疗统筹企业职工医疗费用、职工供养直系亲属医疗补贴、供暖费补贴、职工防暑降温费、职工困难补贴、救济费、职工食堂经费补贴、职工交通补贴等。? 　　（三）按照其他规定发生的其他职工福利费，包括丧葬补助费、抚恤费、安家费、探亲假路费等。?
另外，财企[2009]242号文件：
二、企业为职工提供的交通、住房、通讯待遇，已经实行货币化改革的，按月按标准发放或支付的住房补贴、交通补贴或者车改补贴、通讯补贴，应当纳入职工工资总额，不再纳入职工福利费管理；尚未实行货币化改革的，企业发生的相关支出作为职工福利费管理，但根据国家有关企业住房制度改革政策的统一规定，不得再为职工购建住房。
问题一： 这样看来，根据 3 号文件，住房、交通补贴应该为福利费，但根据 242 号文件规定，货币化按月发放的，又应该计入工资总额，不作职工福利费管理，请问具体应该如何处理？
问题二：
关于《个人所得税法》中规定如下： 　第四条 下列各项个人所得，免纳个人所得税： ...... 　　四、福利费、抚恤金、救济金；
五、保险赔款； 　　六、军人的转业费、复员费； 　　七、按照国家统一规定发给干部、职工的安家费、退职费、退休工资、离休工资、离休生活补助费；
第四小条中的“福利费”是否与 3 号文件相同？还是另有文件进行细化规定？我记得以前在浙江时，个税前只允许抵扣通信补，其他补贴一律不得税前扣除。最好能给出文件号

回答人：chenyiwei
税务口径的福利费（国税函[2009]3号）和财务口径（财企[2009]242号）是存在一定差异的。毒砂曾经编制过一份两个口径的对照表（但应该不是在本版面），你可以在论坛上搜索一下。两个口径彼此独立，各自适用于不同的场合，不存在谁取代谁的问题。 按照税法规定，一般情况下人人有份的货币性福利是必须计入工资薪金所得缴纳个人所得税的，企便函[2009]33号中对此也有规定。

回答人：chenyiwei
回复 板凳 Accountlxy 的帖子按国税函[2009]3号规定属于福利费列支范围的项目，税前扣除以税前列支的工资支出的14%为限。 对于核算明细科目设置问题，你说的这种处理方法应该可以。